臺灣板橋地方法院刑事判決　　　　　　　95年度訴字第1032號
公　訴　人　臺灣板橋地方法院檢察署檢察官
被　　　告　丙○○
　　　　　　　　　　　　4樓
　　　　　　　　　　現於臺灣臺北監獄執行中
指定辯護人　呂翊丞律師
被　　　告　戊○○
　　　　　　　　　　　之5
　　　　　　　　　　現於臺灣臺中監獄執行中
　　　　　　乙○○
上二人共同
選任辯護人　蔡樹基律師
被　　　告　己○○
　　　　　　　　　　　樓
　　　　　　　　　　現於臺灣嘉義監獄執行中
選任辯護人　吳西源律師
上列被告因強盜等案件，經檢察官提起公訴（94年度偵字第1141
2 號、95年度偵緝字第488 號、第581 號），本院判決如下：
    主  文
丙○○共同行使偽造私文書，足以生損害於他人，累犯，處有期
徒刑陸月，減為有期徒刑參月，變造黃義雄之國民身分證與汽車
駕駛執照上，丙○○之照片各壹張、汽車出租單、汽車出租約定
書、本票上偽造「黃義雄」署名參個、指紋參枚均沒收；又犯強
盜罪而有刑法第三百二十一條第一項第三、四款之情形，累犯，
處有期徒刑柒年貳月，扣案之改造手槍壹枝（含彈匣一個，槍枝
管制編號：0000000000號）、土造子彈參顆，改造手槍壹枝（含
彈匣一個，槍枝管制編號：0000000000號）、土造子彈貳顆均沒
收。應執行有期徒刑柒年肆月，變造黃義雄之國民身分證與汽車
駕駛執照上，丙○○之照片各壹張、汽車出租單、汽車出租約定
書、本票上偽造「黃義雄」署名參個、指紋參枚、扣案之改造手
槍壹枝（含彈匣一個，槍枝管制編號：0000000000號）、土造子
彈參顆，改造手槍壹枝（含彈匣一個，槍枝管制編號：00000000
00號）、土造子彈貳顆均沒收。
戊○○共同行使偽造私文書，足以生損害於他人，累犯，處有期
徒刑陸月，減為有期徒刑參月，變造黃義雄之國民身分證與汽車
駕駛執照上，丙○○之照片各壹張、汽車出租單、汽車出租約定
書、本票上偽造「黃義雄」署名參個、指紋參枚均沒收；又共同
未經許可，持有可發射子彈具有殺傷力之改造手槍，累犯，處有
期徒刑參年貳月，併科罰金新臺幣拾萬元，罰金如易服勞役，以
新台幣壹仟元折算壹日。扣案之改造手槍壹枝（含彈匣一個，槍
枝管制編號：0000000000號）、土造子彈參顆均沒收，應執行有
期徒刑參年肆月，併科罰金新臺幣拾萬元，罰金如易服勞役，以
新台幣壹仟元折算壹日。變造黃義雄之國民身分證與汽車駕駛執
照上，丙○○之照片各壹張、汽車出租單、汽車出租約定書、本
票上偽造「黃義雄」署名參個、指紋參枚、扣案改造手槍壹枝（
含彈匣一個，槍枝管制編號：0000000000號）、土造子彈參顆均
沒收。
乙○○共同未經許可，持有可發射子彈具有殺傷力之改造手槍，
處有期徒刑參年，併科罰金新臺幣拾萬元，罰金如易服勞役，以
新台幣壹仟元折算壹日。扣案之改造手槍壹枝（含彈匣一個，槍
枝管制編號：0000000000號）、土造子彈參顆均沒收。
己○○犯強盜罪而有刑法第三百二十一條第一項第三、四款之情
形，累犯，處有期徒刑柒年貳月。扣案之改造手槍壹枝（含彈匣
一個，槍枝管制編號：0000000000號）、土造子彈貳顆均沒收。
    事  實
一、丙○○於民國93年間，因偽造文書案件，經本院判處有期徒
    刑6 月確定，於94年3 月9 日易科罰金執行完畢。戊○○於
    89年間，因施用毒品案件，經台灣台中地方法院判處有期徒
    刑10月確定，於91年2 月4 日縮刑期滿執行完畢。己○○前
    於89年間因懲治盜匪條例、搶奪等案件，經台灣高等法院判
    處違反懲治盜匪條例有期徒刑3 年10月，搶奪有期徒刑7 月
    ，應執行有期徒刑4 年4 月確定，於93年1 月12日縮刑期滿
    執行完畢。
二、詎丙○○、戊○○二人仍不悔改，竟基於意圖為自己不法所
    有及偽造文書之犯意聯絡，由丙○○提出自己所有之照片2
    張供戊○○在於不詳時地變造造「黃義雄」國民身分證、汽
    車駕駛執照，足生損害黃義雄及監理機關對駕駛人、戶政機
    關對身分證管理之正確性，二人持上開變造之黃義雄國民身
    份證、汽車駕駛執照，於94年7 月1 日至臺北縣板橋市○○
    路○ 段271 號，由丙○○偽稱為黃義雄本人，接續於汽車出
    租單偽造「黃義雄」署名1 個、汽車出租約定書偽造「黃義
    雄」署名1 個、指紋1 枚，本票上偽造「黃義雄」署名1 個
    、指紋2 枚，共計偽造「黃義雄」署名3 個（起訴書誤為4
    個）、指紋3 枚，由戊○○擔任連帶保證人，持上開變造之
    國民身分證、汽車駕駛執照、偽造之汽車出租單、汽車出租
    約定書、本票（未記載發票日不成立有價證券）等私文書，
    向永昌自小客車租賃有限公司（下稱永昌公司）詐騙承租車
    號FF-2972 號自小客車，致該公司負責人壬○○陷於錯誤而
    出租交付前開車輛予丙○○，足以生損害永昌公司、黃義雄
    。
三、丙○○、戊○○、乙○○均明知未經許可不得持有具殺傷力
    之槍彈，竟於不詳時間自不詳人士取得具有殺傷力之仿FN廠
    1910型半自動手槍製造之金屬玩具手槍換裝土造金屬槍管改
    造而成之改造手槍1 枝（含彈匣1 個、槍枝管制編號：0000
     000000 號）、具殺傷力之土造子彈5 顆（直徑約7.9mm 之
    金屬彈頭，經取樣2 顆試射，可擊發，具有殺傷力），而共
    同持有並藏置於前開承租車輛內，於94年7 月4 日凌晨5 時
    許，由丙○○駕車搭載乙○○、戊○○至臺北縣樹林市○○
    街29號前，而丙○○因不明原因暫時離去，於同日凌晨5 時
    30分許，經警見該處青少年聚集而上前盤查，於車內右後座
    查獲上開槍彈，與在副駕駛座包包內起出安非他命7 包（總
    毛重10.915公克）、白粉4 包（總毛重6.94公克）（丙○○
    、戊○○持有毒品與乙○○持有第1 級毒品罪嫌部分均為不
    起訴處分，乙○○持有第2 級毒品罪嫌部分另行簽結）、電
    子磅秤1 個、吸食器1 組、分裝袋84個，並在戊○○身上起
    出手指虎1 把（戊○○涉違反槍砲彈藥刀械管制條例第14條
    第1 項罪嫌部分另為不起訴處分），而丙○○則見狀先行逃
    匿，經同署將前開偽造之汽車出租約定書送鑑定，始查獲丙○○。
四、詎己○○亦不知悔改與丙○○，基於意圖為自己不法所有，
    夥同與其有妨害自由、強盜犯意聯絡之辛○○三人（經本院
    以94年度訴字第2188號判刑確定，現於臺灣桃園監獄執行中
    ），而丙○○承前開持有槍彈之概括犯意，均明知未經許可
    ，不得持有具殺傷力之改造手槍及子彈，竟基於持有改造手
    槍及持有子彈之犯意，於94年7 月19日某時，由辛○○自不
    詳來源處所取得具殺傷力之仿FN廠1910型半自動手槍製造之
    金屬玩具手槍換裝土造金屬槍管改造而成之改造手槍一枝（
    含彈匣一個，槍枝管制編號：0000000000號）、土造子彈三
    顆（直徑約8mm 之金屬彈頭，經取樣一顆試射，可擊發，具
    有殺傷力），而共同未經許可持有上開槍、彈之兇器，並於
    同日某時，結夥3 人，由己○○向甲○○佯稱欲借貸新臺幣
    （下同）30 00 元，且相約在臺北縣土城市○○路與仁愛路
    交岔路口見面，迨甲○○於同日22時許依約前往上址時，即
    遭辛○○、丙○○強押坐上己○○駕駛之汽車，逕自開往臺
    北縣新莊市萬壽山上，剝奪甲○○之行動自由，於途中丙○○為恫嚇甲○○並持槍朝窗外發射，至萬壽山後己○○更出
    言向甲○○恫嚇要求吳以4 萬元購買槍枝1 枝，否則要對他
    不利，並與辛○○、丙○○共同徒手毆打甲○○，且由丙○○持上述辛○○所有之客觀上得為兇器使用之改造手槍瞄準
    甲○○，以此加害生命、身體之事脅迫甲○○，致甲○○不
    能抗拒後，旋又強押甲○○至其臺北縣土城市家中，強取甲○○持有之身分證3 張（分別為甲○○、謝志銘、莊麗萍所
    有）、車號8F- 4061號自小客車1 台得逞，始讓甲○○離去
    ，嗣於翌（20）日某時甲○○交付4000元予己○○，方取回
    車輛。經警於94年8 月6 日21時15分許，在臺北縣板橋市○○路○ 段239 號5 樓查獲乙○○持有偽造之甲○○駕照1 張
    （己○○偽造特種文書部分併由本院95年度訴緝字第35號審
    理、乙○○偽造特種文書部分經本院以95年度簡字第112 號
    判決確定）、吸食器2 組（乙○○施用毒品部分，經觀察勒
    戒無施用傾向，已不起訴處分），且起出解建興所有失竊之
    身分證、駕照2 張、健保卡（己○○、乙○○竊盜部分另為
    不起訴處分）與上揭謝志銘身分證1 張，並於同日21時30分
    許，在臺北縣板橋市○○路○ 段239 號前，在辛○○騎乘之
    機車置物箱內起獲上開具殺傷力之改造手槍一枝（含彈匣一
    個，槍枝管制編號：0000000000號）、土造子彈三顆。
五、案經臺北縣政府警察局樹林分局、土城分局報告臺灣板橋地
    方法院檢察署檢察官偵查起訴。
    理  由
一、
（一）上揭事實二，業據被告丙○○坦承不諱。訊據被告戊○○
      供述：伊與被告丙○○一起向永昌公司租車，並由伊擔任
      保證人等情，惟矢口否認有偽造文書、詐欺之犯行，辯稱
      ：伊不知被告丙○○持變造黃義雄國民身分證與駕駛執照
      去租車，伊僅擔任保證人云云。經查：上揭事實二，業據
      證人黃義雄於偵查中、永昌公司負責人壬○○於本院96年
      3 月30日審理時證述明確。證人即被告丙○○於本院96年
      3 月30日審理時結證：是戊○○表示他要用車，我本來已
      沒有駕照為由推辭，戊○○說沒有關係他有一張假的駕照
      ，當時我很掙扎，但因為我知道戊○○有槍枝，我會怕，
      而且我施用的毒品是他提供的，並且戊○○說他會當保證
      人，所以我才與他一起去租車，如果是我自己要用，我可
      以用我自己的名義去租車，但問題是我沒有駕照，且我沒
      有要開車，至於為什麼要用黃義雄的名義，要問戊○○才
      知道，他叫我出相片就可以了，我只租車給他等語在卷。
      復有變造之黃義雄國民身分證與汽車駕駛執照、偽造之汽
      車出租單、汽車出租約定書、本票、以及內政部警政署刑
      事警察局94年10月17日刑紋字第0940154479號鑑驗書在94
      年偵字第11412 號卷可按。被告戊○○既變造黃義雄之國
      民身分證與駕駛執照，且供稱擔任租車之保證人，又在汽
      車出租約定書上簽名捺印，豈有不知被告丙○○持變造之
      黃義雄國民身分證與駕駛執照向永昌公司租車之理，其所
      辯無非卸責之詞，並不足取。事證明確，被告丙○○、戊○○此部分犯行堪以認定。
（二）訊據被告丙○○、戊○○、乙○○均矢口否認有上揭事實
      三非法持有槍彈之犯行，被告丙○○辯稱：警察查獲時伊
      不在現場，伊未非法持有該些槍彈云云，戊○○、乙○○
      均辯稱：伊不知車上有該些槍彈云云。經查上揭事實三，
      業據證人即查獲警員陳鳳堂、張國松於本院96年3 月30日
      審理時分別結證：「當時我們從樹林保安街往三德街巡邏
      ，當時發現有一群青少年聚集，我們先盤查其中一個在場
      的青少年，他說現場FF─2972車上有槍，所以我才轉回頭
      ，去盤查車上的人，乙○○、戊○○都在車上，我說有人
      表示你們車上有槍，讓我看一看，乙○○主動拿出壹支玩
      具槍，算BB槍，我盤問時他拿出給我看，我不知它是否具
      有殺傷力，所以仍要繼續追查，後來我同事在後座發現有
      槍及毒品，至於槍枝、毒品是否在包包內，我不清楚，我
      同事說有槍，我就馬上逮捕坐在駕駛座上的乙○○，我當
      時是站在駕駛座旁邊，我問乙○○槍枝來源，乙○○他們
      交待不出來，就帶回三多派出所。」、「在94年7 月4 日
      凌晨5 點在樹林市○○街在車牌FF─2972車上查獲槍枝、
      毒品。當時我們巡邏經過，有民眾表示被BB彈打傷，我們
      先盤查，就看到副駕駛座有一把長槍（玩具槍），經過搜
      查，在副駕駛座的後方座椅下有一把手槍，子彈有上膛，
      我們將人員壓制，繼續搜索，就查到毒品。乙○○在駕駛
      座，戊○○坐在後座，槍枝在後座搜出來的。」等語明確
      。被告乙○○、戊○○於警詢及偵查中供承，94年7 月4
      日凌晨，在臺北縣樹林市○○街29號前，彼等與被告丙○○共乘車號FF-2972 號自小客車，經警查獲之槍彈係放置
      在該車右後座踏板上，屬被告丙○○所有等情。復有扣案
      具有殺傷力之仿FN廠1910型半自動手槍製造之金屬玩具手
      槍換裝土造金屬槍管改造而成之改造手槍1 枝（含彈匣1
      個、槍枝管制編號：0000000000號）、具殺傷力之土造子
      彈5 顆及內政部警政署刑事警察局94年8 月3 日刑鑑字第
      0940103800號槍彈鑑驗書在卷可憑。被告丙○○所舉不在
      埸證人庚○○於本院結證：94年7 月間，丙○○與伊一起
      批魚貨賣魚，早上4 、5 點去基隆批貨，有時做到晚上八
      點，不記得94年7 月4 日丙○○與伊一起賣魚等語，證人
      庚○○既無法證述94年7 月4 日案發時被告丙○○有與伊
      一起賣魚，是其證言亦難採為被告丙○○有利之證據。被
      告丙○○、戊○○、乙○○所辯，無非卸責之詞，均不足
      取，此部分事證明確，被告丙○○、戊○○、乙○○犯行
      均堪認定。
（三）上揭事實四，訊據被告丙○○、己○○均矢口否認有強盜
      等犯行，辯稱：不知辛○○有帶槍，在車上辛○○取出槍
      ，我們還制止他。係甲○○自願上車要還己○○錢，並未
      毆打甲○○及強盜甲○○財物云云。上揭事實四，業據被
      告己○○於偵查中供述：94年7 月19日伊跟甲○○說要向
      他借6000元，騙他出來。他出來後，伊有打他，把他帶到
      林口山上，他自己上車，車上有丙○○、辛○○，在林口
      山區，辛○○有開槍嚇甲○○，伊沒有拿槍，只有出手打
      他，伊打他，他才借自小客車給伊，翌日並自甲○○處取
      得4000元等語（見95偵緝字第581 號卷第18頁至19頁）。
      被告丙○○於偵查中供述：己○○有持槍威嚇甲○○等語
      （見95偵緝字第488 號卷第41頁）。共犯辛○○於偵查中
      結證：94年7 月19日，是甲○○自己上車，伊開車，己○○坐副駕駛座，丙○○與甲○○坐一起，己○○與甲○○
      談的不開心，就打甲○○。丙○○在到新莊壽山路上時，
      有朝窗外開槍，丙○○持道具槍，在山上我們三人有打甲○○，查獲時有一把是伊的改造槍等語（見95偵緝字第
      488 號卷第50頁）。被害人甲○○於偵查中結證：94年7
      月19日己○○稱要跟伊借錢，伊就拿去給他，己○○坐在
      車上沒有下車，辛○○就跑出來叫伊上車，把伊載到新莊
      壽山路，他們收伊安份點，要不然要給伊死，車上辛○○
      、丙○○各拿一把槍出來，丙○○坐在伊旁邊，己○○叫
      伊跟他們買槍，如果不買就要把伊殺掉，一支四萬元，伊
      說沒錢，己○○說至少要買一支，到山上丙○○開槍，他
      們最主要是要跟伊拿錢，嚇伊也有，當時伊會害怕，從山
      上他們再把伊押到伊土城家，在伊家強行搶走伊的身分證
      、駕駛執照、健保卡，己○○還叫伊把伊兄車號8F- 4061
      號的車子開出來借他二小時後還伊，時間過後，沒還車子
      ，伊打電話給己○○，他說差三萬多元湊齊才還車，伊隔
      天給了6000元才還車，他說證件要湊齊才還，己○○有拿
      槍比伊等語（見95偵緝字第488 號卷第56頁、57頁）。證
      人癸○○（原名丁○○）於本院96年2 月9 日審理時結證
      ：我與己○○是普通朋友，沒有去過己○○家，不清楚己○○有無借錢給他的朋友。不認識甲○○這個人，沒有看
      過己○○在家裡將錢借給甲○○或是拿錢給一個男生，己○○未曾跟我說過他借錢給甲○○或是別的男生等語。復
      有扣案槍枝1 枝、子彈3 顆以及內政部警政署刑事警察局
      94年8 月16日刑鑑字第0940121957號槍彈鑑驗書（槍枝管
      制編號：0000000000號）在卷可按。綜上，被害人甲○○
      於車內，遭被告丙○○、己○○與辛○○持槍挾持威嚇毆
      打，身心顯已達無法抗拒之程度，其未欠被告己○○何借
      款，被告丙○○、己○○所辯，無非卸責之詞，要不足取
      至證人即共犯於本院96年2 月9 日審理時結證，案發當天
      在車上己○○要甲○○還錢，談的氣氛不好，伊與丙○○
      都很火大。伊拿槍出來嚇甲○○，丙○○、己○○他們不
      知道伊有帶槍，他們未帶槍及持槍對車外開槍，是己○○
      向甲○○借車使用云云，核與被害人甲○○之指證及辛○○於偵查中上開證述不符，無非偏袒被告丙○○、己○○
      之詞，不足採為被告丙○○、己○○有利之證據。事證明
      確，被告丙○○、己○○此部分犯行，堪以認定。
二、按被告行為後，刑法業於94年2 月2 日修正公布，並於95
    年7 月1 日施行。行為後法律有變更者，適用行為時之法律
    。但行為後之法律有利於行為人者，適用最有利於行為人之
    法律，刑法第2 條第1 項定有明文。被告丙○○行為後，刑
    法第56條連續犯之規定，業於94年2 月2 日修正公布刪除，
    並於95年7 月1 日施行，則被告之犯行，因行為後新法業已
    刪除連續犯之規定，此刪除雖非犯罪構成要件之變更，但顯
    已影響行為人刑罰之法律效果，自屬法律有變更，依新法第
    2 條第1 項規定，比較新、舊法結果，仍應適用較有利於被
    告之行為時法律即舊法論以連續犯（最高法院95年第8 次刑
    事庭會議決議參照）。修正後之刑法刪除第55條關於牽連犯
    之規定。依修正前之規定，犯一罪而其方法或結果之行為犯
    他罪名者，從一重處斷；依修正後之刑法既已刪除牽連犯之
    規定，則應依數罪併罰之規定分論併罰。比較新舊法，以適
    用舊法較有利於被告。被告行為後，刑法第33條第5 款修正
    為主刑之種類：罰金新台幣一千元以上，以百元計算之，第
    67 條 修正為罰金加重者，其最高度及最低度同加重之，並
    於95 年7月1 日施行。比較被告行為時刑法第33條第5 款主
    刑之種類：罰金銀元一元以上。第68條罰金加重者，僅加重
    其最高度，就罰金之最低度及加重以適用舊法對於被告有利
    。被告丙○○、戊○○行為後，刑法第51條業於民國94年1
    月7日 修正公布，並於95年7 月1 日施行，修正前刑法第51
    條規定：「數罪併罰，分別宣告其罪之刑，依左列各款定其
    應執行者：」其中第5 款規定：「宣告多數有期徒刑者，於
    各刑中之最長期以上，各刑合併之刑期以下，定其刑期。但
    不得逾二十年。」修正後刑法第51條第5 款規定：「宣告多
    數有期徒刑者，於各刑中之最長期以上，各刑合併之刑期以
    下，定其刑期。但不得逾三十年。」比較結果，修正後刑法
    並非較有利於行為人，依刑法第2 條第1 項前段之規定，仍
    應依修正前刑法，定其應執行之刑。被告行為時，刑法第42
    條第2 項前段規定：「易服勞役以1 元以上3 元以下折算一
    日。」，又被告行為時之易服勞役折算標準，業據修正前罰
    金罰鍰提高標準條例第2 條前段規定，就其原定數額提高為
    100 倍折算1 日，則被告行為時之易服勞役折算標準，應以
    銀元300 元折算1 日，即新台幣900 元折算1 日。惟95年7
    月1日 修正公布施行之刑法第42條第3 項前段規定：「易服
    勞役以新台幣一仟元、二仟元或三仟元折算一日。」比較修
    正前後之易服勞役折算標準，以修正後之規定，較有利於被
    告，則應依刑法第2 條第1 項後段規定，適用修正後之刑法
    第42 條 第3 項前段規定，定其折算標準。
三、（一）核被告丙○○、戊○○事實二所為，係犯刑法第216
    條、第210 條之行使偽造私文書罪，刑法第216 條、第212
    條之行使變造特種文書罪，刑法第339 條第1 項之詐欺取財
    罪。公訴人認該被告2 人偽造本票涉犯刑法第201 條第1 項
    之偽造有價證券罪，查上開本票未有發票日之記載，此有該
    本票在卷可憑，而本票之發票日係應記載事項，欠缺發票日
    係屬無效票據，不構成偽造有價證券，因其上有偽造發票人
    及憑票無條件擔任兌付面額新台幣50萬元之記載，係屬私文
    書，該2 被告持以行使，應成立行使偽造私文書罪，公訴人
    認涉犯偽造有價證券罪，尚有未洽，因基本社會事實同一，
    起訴法條應予變更。該2 被告係換貼丙○○之照片於黃義雄
    之國民身分證、汽車駕駛執照上而加以變造，公訴人認係偽
    造，尚有未洽。該2 被告持變造之證件，向永昌公司詐取上
    開小客車，應成立刑法第339 條第1 項之詐欺取財罪，公訴
    人認係犯同法條第2 項之詐欺得利罪，尚有未合，起訴法條
    應予變更。該2 被告彼此間，有犯意聯絡及行為分擔，為共
    同正犯。其等偽造署押乃偽造私文書之階段行為，又偽造私
    文書與變造特種文書之低度行為皆應為行使之高度行為所吸
    收，均不另論罪。該2 被告接續於汽車出租單、汽車出租約
    定書、本票上偽造「黃義雄」署名3 個、指紋3 枚之偽造私
    文書行為，為接續犯，屬實質上1 罪。該2 被告所犯上開3
    罪間，有方法結果之牽連關係，應從一重之行使偽造私文書
    罪處斷。（二）核被告丙○○、戊○○、乙○○事實三所為
    ，均係犯槍砲彈藥刀械管制條例第8 條第4 項之未經許可持
    有可發射子彈具有殺傷力之槍枝罪、同條例第12條第4 項之
    未經許可持有具有殺傷力子彈罪。彼等同時持有上開槍、彈
    ，係以一持有行為而同時觸犯上開2 罪名，為想像競合犯，
    應依刑法第55條前段之規定，從一重之未經許可持有可發射
    子彈具有殺傷力之槍枝罪處斷。彼此間有犯意之聯絡及行為
    之分擔，皆為共同正犯。（三）核被告丙○○、己○○事實
    四所為，均係犯槍砲彈藥刀械管制條例第8 條第4 項之未經
    許可持有可發射子彈具有殺傷力之槍枝罪、同條例第12條第
    4 項之未經許可持有具有殺傷力子彈罪。刑法第302 條第1
    項之剝奪他人行動自由罪、第330 條第1 項之加重強盜罪，
    而有刑法第321 條第1 項第3 、4 款之情形。彼2 人與辛○○就上開犯行，均有犯意聯絡及行為分擔，為共同正犯。彼
    等同時持有上開槍、彈，係以一持有行為而同時觸犯上開同
    條例2 罪名，為想像競合犯，應依刑法第55條前段之規定，
    從一重之未經許可持有可發射子彈具有殺傷力之槍枝罪處斷
    。按最高法院24年度刑事庭決議，強盜暴行致普通傷害者，
    除有傷害故意應分別情形依總則數罪併罰或從一重處斷外，
    概認為強暴當然之結果，不予論罪。公訴人認被告丙○○、
    己○○強盜傷害甲○○之犯行，另犯刑法第277 條第1 項之
    傷害罪，尚有未洽。被告丙○○事實三、四前後二次持有具
    有殺傷力之槍、彈，時間緊接，觸犯構成要件相同之罪名，
    顯係基於概括犯意為之，各為連續犯以一罪論，並加重其刑
    。被告丙○○、己○○所犯上開槍砲彈藥刀械管制條例第8
    條第4 項、刑法第302 條第1 項之剝奪他人行動自由罪、刑
    法第330 條第1 項之加重強盜罪間，有方法結果之牽連關係
    ，應從一重之刑法第330 條第1 項之加重強盜罪處斷。被告
    丙○○所犯行使偽造私文書、加重強盜罪二罪間，被告戊○○所犯行使偽造私文書、未經許可，持有可發射子彈具有殺
    傷力之改造手槍二罪間，行為互殊，犯意各別，應分論並罰
    。被告丙○○、戊○○、己○○有事實欄所載前科及徒刑執
    行完畢之情形，此有台灣高等法院被告前案紀錄表在卷可稽
    ，彼等於受有期徒刑執行完畢後，5 年以內故意再犯本件有
    期徒刑以上之罪，皆為累犯，均依刑法第47條第1 項之規定
    加重其刑，被告丙○○並遞加重其刑。爰審酌被告4 人犯罪
    之動機、目的、手段、所生之危害、犯後之態度，被告丙○○、戊○○詐取財物之價值，被告丙○○、己○○持槍強盜
    甲○○財物之價值，被告4 人持有搶、彈數量及其他一切情
    狀，分別量處如主文所示之刑。被告四人犯罪之時間，均在
    中華民國96年罪犯減刑條例減刑基準日96年4 月24日以前，
    被告丙○○、戊○○所犯行使偽造私文書罪，應依同條例第
    2 條第1 項第3 款，減其刑期2 分之1 。按裁判上1 罪，如
    其中一部分為本條例第３條所定不予減刑之罪，則其據以處
    罰之他罪，雖非同條例列舉之罪名，亦應不予減刑（參司法
    院院解字第34 54 號、3661號解釋）。被告戊○○、乙○○
    想像競合所犯槍砲彈藥刀械管制條例第8 條第4 項之罪，宣
    告刑逾有期徒刑1 年6 月，依同條例第3 條第1 項第4 款之
    規定，不得減刑。被告丙○○、己○○所牽連犯刑法第330
    條第1 項之加重強盜罪，宣告刑逾有期徒刑1 年6 月，依同
    條例第3 條第1 項第15款之規定，不得減刑。並就被告丙○○、戊○○應減刑之行使偽造私文書罪所減之刑與不應減刑
    之罪之宣告刑，定其應執行之刑。上開變造之黃義雄國民身
    分證與汽車駕駛執照上，被告丙○○之照片各1 張，係被告
    丙○○所有供犯罪所用之物，依法沒收之。汽車出租單、汽
    車出租約定書、本票上偽造「黃義雄」署名3 個、指紋3 枚
    ，依刑法第219 條之規定，沒收之。扣案之仿FN廠19 10 型
    半自動手槍製造之金屬玩具手槍換裝土造金屬槍管改造而成
    之改造手槍壹枝（含彈匣一個槍，枝管制編號：0000000000
    號）、土造子彈參顆，仿FN廠1910型半自動手槍製造之金屬
    玩具手槍換裝土造金屬槍管改造而成之改造手槍壹枝（含彈
    匣一個，槍枝管制編號：0000000000號）、土造子彈貳顆，
    均係違禁物，依法沒收之。已試射之子彈共計3 顆，非違禁
    物，不予沒收，併此敘明。
據上論斷，應依刑事訴訟法第299 條第1 項前段、第300 條，槍
砲彈藥刀械管制條例第8 條第4 項、第12條第4 項，刑法第2 條
第1 項、第11條前段、第28條、第216 條、第210 條、第212 條
、第330 條第1 項、第339 條第1 項、第47條第1 項、第42條第
3 項前段、第56條（修正前）、第55條後段（修正前）、第55條
前段、第38條第1 項第1 款、第2 款、第51條第5 款（修正前）
、第219 條，刑法施行法第1 之1 第1 項、第2 項前段，中華民
國96年罪犯減刑條例第2 條第1 項第3 款、第7 條、第11條，判
決如主文。
本案經檢察官陳盈錦到庭執行職務。
中　　華　　民　　國　　96　　年　　8 　　月　　6　　日
                  刑事第三庭  審判長法　官  張  正  亞
                                    法  官  蕭  胤  瑮
                                    法  官  廖  怡  貞
上列正本證明與原本無異
如不服本判決，應於送達後10日內向本院提出上訴狀
                                    書記官　廖  美  紅
中　　華　　民　　國　　96　　年　　8 　　月　　6 　　日
附錄本案論罪科刑法條全文：
槍砲彈藥刀械管制條例第8條
未經許可，製造、販賣或運輸鋼筆槍、瓦斯槍、麻醉槍、獵槍、
空氣槍或第4條第1項第1款所定其他可發射金屬或子彈具有殺傷
力之各式槍砲者，處無期徒刑或5年以上有期徒刑，併科新臺幣1
千萬元以下罰金。未經許可，轉讓、出租或出借前項所列槍枝者
，處5年以上有期徒刑，併科新臺幣1千萬元以下罰金。
意圖供自己或他人犯罪之用，而犯前二項之罪者，處無期徒刑或
7年以上有期徒刑，併科新臺幣1千萬元以下罰金。
未經許可，持有、寄藏或意圖販賣而陳列第1項所列槍枝者，處3
年以上10年以下有期徒刑，併科新臺幣700萬元以下罰金。
第 1 項至第 3 項之未遂犯罰之。
槍砲彈藥刀械管制條例第12條
未經許可，製造、販賣或運輸子彈者，處1年以上7年以下有期徒
刑，併科新台幣500萬元以下罰金。
未經許可，轉讓、出租或出借子彈者，處6月以上5年以下有期徒
刑，併科新台幣300萬元以下罰金。
意圖供自己或他人犯罪之用，而犯前二項之罪者，處3年以上10
年以下有期徒刑，併科新台幣700萬元以下罰金。
未經許可，持有、寄藏或意圖販賣而陳列子彈者，處5年以下有
期徒刑，併科新台幣300萬元以下罰金。
第 1 項至第 3 項之未遂犯罰之。
中華民國刑法第216條
（行使偽造變造或登載不實之文書罪）
行使第210條至第215條之文書者，依偽造、變造文書或登載不實
事項或使登載不實事項之規定處斷。
中華民國刑法第210條
（偽造變造私文書罪）
偽造、變造私文書，足以生損害於公眾或他人者，處5年以下有
期徒刑。
中華民國刑法第212條
（偽造變造特種文書罪）
偽造、變造護照、旅券、免許證、特許證及關於品行、能力服務
或其他相類之證書、介紹書，足以生損害於公眾或他人者，處1
年以下有期徒刑、拘役或3百元以下罰金。
中華民國刑法第330條
（加重強盜罪）
犯強盜罪而有第321條第1項各款情形之一者，處7年以上有期徒
刑。
前項之未遂犯罰之。
中華民國刑法第339條
（普通詐欺罪）
意圖為自己或第三人不法之所有，以詐術使人將本人或第三人之
物交付者，處5年以下有期徒刑、拘役或科或併科1千元以下罰金
。
以前項方法得財產上不法之利益或使第三人得之者，亦同。
前二項之未遂犯罰之。
